臺灣高等法院刑事裁定
111年度聲再字第413號
再審聲請人
即受判決人  樊蕙君


選任辯護人  胡志彬律師                    

上列再審聲請人因竊盜案件，對於本院110年度上易字第1400號
，中華民國110年9月15日確定判決（原審案號：臺灣臺北地方法
院109年度易字第262號；起訴案號：臺灣臺北地方檢察署108年
度偵字第21515號），聲請再審，本院裁定如下：
    主  文
再審之聲請駁回。
    理  由
一、聲請暨補充聲請再審意旨略以：再審聲請人即受判決人樊蕙
    君（下稱聲請人）於本案竊盜犯行發生前遭計程車撞擊，受
    有顱內出血、5處骨折斷裂、右臀撕裂傷等傷害（下合稱車
    禍傷害），並因顱內出血之傷害致有頭痛暈眩、右臉頰顏面
    神經麻痺、失憶、認知障礙、健忘、短暫無意識等後遺症，
    迄今仍持續治療，嗣經醫院智能鑑定，結果落入不及格之範
    圍，足認聲請人在本案案發時，確實因腦部受創而存在「失
    憶及認知障礙」等後遺症，而有刑法第19條不罰或減輕其刑
    之再審事由，為此提出如附表所示之新證據聲請再審。
二、按有罪之判決確定後，因發現新事實或新證據，單獨或與先
    前之證據綜合判斷，足認受有罪判決之人應受無罪、免訴、
    免刑或輕於原判決所認罪名之判決者，為受判決人之利益，
    得聲請再審；此新事實或新證據，指判決確定前已存在或成
    立而未及調查斟酌，及判決確定後始存在或成立之事實、證
    據，刑事訴訟法第420條第1項第6款、第3項分別定有明文。
    而所謂「新事實」或「新證據」，除須有未判斷資料性之「
     新規性」（或稱嶄新性、新穎性）外，尚須具備單獨或與
    先前之證據綜合判斷而足以動搖原確定判決所認定事實之「
    確實性」（或稱顯著性、明確性）特性，二者先後層次有別
    ，且均不可或缺，倘未兼備，自無准予再審之餘地。故再審
    聲請人所提出之新事實或新證據，是否具有未經原確定判決
    就其實質之證據價值加以判斷之新規性，應先予審查。
　　又按經法院認無再審理由而以裁定駁回後，不得更以同一原
    因聲請再審；法院認為聲請再審之程序違背規定者，應以裁
    定駁回之，刑事訴訟法第434條第3項、第433條前段定有明
    文。上開「同一原因」聲請再審之禁止，係指「同一事實原
    因」之謂，此應就重行聲請再審之事由暨所提證據（含證據
    方法及證據資料），與前經實體裁定駁回之聲請是否一致加
    以判斷，實質相同之事由與證據，不因聲請意旨陳以不同之
    說詞或論點，即謂並非同一事實原因（最高法院110年度台
    抗字第1082號裁定意旨參照）。
三、經查：
　㈠本院110年度上易字第1400號判決（下稱系爭確定判決）認聲
    請人於民國108年8月15日下午6時50分至51分許，在臺北市○
    ○區○○○路0段000號B1之全聯福利中心大安敦南門市（下稱本
    案全聯超市），徒手接續竊取新東陽吐司火腿1包 、加州三
    葉葡萄乾1盒、豬胛心肉塊1盒、火山烏骨雞切塊1盒、火龍
    果2顆等物品，成立刑法第320條第1項之竊盜罪，係依憑證
    人蔡偉哲之證述，以及勘驗本案全聯超市108年8月15日之監
    視器錄影，並製有勘驗筆錄及畫面擷圖、臺北市政府警察局
    大安分局扣押筆錄、扣押物品目錄表及扣案物品照片等證據
    ，判處聲請人拘役30日，如易科罰金，以新臺幣（ 下同）1
    000元折算1日，且於判決理由欄內詳細敘明認定犯罪事實所
    憑之證據及理由，以及敘明聲請人之辯稱並不可採，其女兒
    張樊珍於第一審所為證述，亦不足為有利聲請人之認定。凡
    此，業於系爭確定判決理由內詳加指駁說明（見理由貳一㈠㈡
    所載，本院卷第32至35頁），並經本院調取該案全卷詳閱確
    認無誤。
　㈡聲請人曾以附表編號3、5所示證據，主張係因案發前發生車
    禍導致腦部受傷，執為聲請再審理由，業經本院於111年6月
    30日認無再審理由，而以111年度聲再字第162號裁定駁回其
    聲請再審確定在案，業經調取本院111年度聲再字第162號卷
    核對無訛，係再以同一原因聲請再審，顯屬違背法律上之程
    式。 
  ㈢又聲請人雖主張係因案發前發生車禍導致腦部受傷，確實因
    腦部受創而存在「失憶及認知障礙」等後遺症，而有刑法第
    19條不罰或減輕其刑之再審事由，並稱尚有如附表編號3、5
    以外之新證據可佐。但查：附表編號1、2、4、6、8、9所示
    證據，雖足以證明聲請人曾因車禍至台灣基督長老教會馬偕
    醫療財團法人馬偕紀念醫院（下稱馬偕醫院）急診部門醫治
    及檢查，並轉院至國泰醫療財團法人國泰綜合醫院（下稱國
    泰醫院）急診部門醫治及檢查，嗣後因頭部受傷及咳嗽等情
    至國泰醫院、臺北榮民總醫院（下稱榮總）、衛生福利部雙
    和醫院（下稱雙和醫院）門診、檢查及接受綜合心理衡鑑、
    心理測驗。但上開診察及報告資料，僅能顯示聲請人距離本
    案竊盜犯行發生數年前，有受到車禍傷害，但仍未明確載明
    聲請人於本案竊盜犯行發生時，有何因精神障礙或心智缺陷
    ，以致影響其行為能力或辨識其行為能力之狀態，尚無法推
    翻系爭確定判決所認定之事實。至於附表編號7所示證據，
    係聲請人於判決確定後與本案全聯超市店長蔡偉哲達成和解
    ，然此部分與本案犯罪事實之認定無關，亦不足以認聲請人
    應受無罪、免訴、免刑或輕於原判決所認罪名之判決，自均
    不符合「確實性」之要求。
　㈣綜上，聲請再審意旨所指之新證據，或係以同一原因事實聲
    請再審，或係不足以推翻系爭確定判決所認定之事實，核與
    再審之要件不符，是本件再審之聲請，應予駁回。茲聲請人
    所提事證，並不影響本案竊盜罪之成立，自無依其聲請再傳
    喚證人張小姐之必要，附此敘明。
據上論斷，應依刑事訴訟法第433條前段、第434條第1項，裁定
如主文。
中　　華　　民　　國　　111 　年　　10　　月　　31　　日
                  刑事第十一庭  審判長法　官  張江澤
                                      法　官  郭惠玲
                                      法　官  梁志偉
以上正本證明與原本無異。
不得抗告。
                                       書記官  林明慧
中　　華　　民　　國　　111 　年　　10　　月　　31　　日
附表：
編號 證據名稱 內容 備註 1 馬偕醫院光碟暨列印資料(本院卷第15頁、45至55頁) 聲請人於105年4月11日至馬偕醫院急診部門就醫治療、檢查所拍攝之電腦斷層及X光片。 欠缺確實性 2 國泰醫院光碟暨列印資料(本院卷第17頁、57至65頁) 聲請人於105年4月21日至國泰醫院就醫治療、檢查所拍攝之X光片。 欠缺確實性 3 照片(本院卷第83頁) 聲請人於105年4月12車禍後住院臥床之照片。 同一事由、證據再聲請再審（本院111年度聲再字第162號卷第7頁光碟內照片檔案 ) 4 國泰醫院檢傷單、急診病歷及醫囑單、會診紀錄、外傷病人嚴重指標(ISS)暨門診病歷(本院卷第85至115頁) 聲請人於105年4月12日因車禍由馬偕醫院轉至國泰醫院急診部門，暨105年5月21日 、108年9月14日因頭部受傷、咳嗽等情至國泰醫院門診之就醫紀錄。 欠缺確實性 5 榮總門診紀錄暨放射部報告單(本院卷第117至125頁) 聲請人於105年1月1日至106年12月31日至榮總門診之紀錄暨因頭部受傷，榮總放射部於109年7月24日製作之檢查報告。 同一事由、證據再聲請再審（本院111年度聲再字第162號卷第33至41頁) 6 榮總精神部報告(本院卷第127頁) 聲請人因忘記關火引發火警被提告，經榮總於109年10月13日衡鑑。 欠缺確實性 7 聲請人與本案全聯超市蔡偉哲簽立之和解書(本院卷第145頁、第161頁 、第167頁) 聲請人於111年9月12日因本案竊盜案件與本案全聯公司蔡偉哲達成和解。 欠缺確實性 8 榮總核磁共振影像暨光碟(本院卷175、179、201至205頁及附件2-7) 聲請人於105年6月24日至榮總作核磁共振檢查所拍攝之影像。 欠缺確實性 9 雙和醫院生理心理功能報告單（本院卷第181至188頁) 聲請人於111年9月28日至雙和醫院所作之心理測驗報告。 欠缺確實性